Inventaris van de collectie Beijerman-De Witt, 1630-1917
Nationaal Archief, Den Haag
Collectie De Witt Beijerman
Witt Beijerman, de [collectie]
1630-1917
35298
2.00 meter; 78 inventarisnummers.
Normale geschreven, getypte en gedrukte documenten, geen bijzondere handschriften. Het archief bevat een fotoalbum uit de 19de eeuw.
Nationaal Archief, Den Haag
Beijerman
Hoog
Doorslag, Van den
Witt, de
In het archief bevinden zich persoonlijke stukken zoals gedichten, dagboekjes en correspondentie van de families De Witt, Van den Doorslag, Hoog en Beijerman. Verder akten van transport, genealogieën, kwartierstaten enz. betreffende de families Boutens, Heijdenrijkck, Hoog, Proost, De Roy en Van der Steen. Een deel bestaat uit drukwerk over Johan de Witt. Het archief bevat naast een fotoalbum ook gravures van Jan de Witt en van Pieter Adriaansz van der Werf.
Archiefvorming
Geschiedenis van het archiefbeheer
De verwerving van het archief
Het archief is door schenking verworven.
3.20
Aanwijzingen voor de gebruiker
Openbaarheidsbeperkingen
Volledig openbaar.
Materiële beperkingen
Aanvraaginstructie
Openbare archiefstukken kunnen online worden aangevraagd en gereserveerd. U kunt dit ook via de terminals in de studiezaal van het Nationaal Archief doen. Om te kunnen reserveren dient u de volgende stappen te volgen:
U maakt een profiel aan op www.gahetna.nl, en logt vervolgens in
Via de archiefinventaris (alleen de beschrijvingen met rode nummers) selecteert u het gewenste archiefstuk door op de knop 'Reserveren' te klikken
In het volgende scherm geeft u aan op welke dag u het archiefstuk wilt inzien
Indien u zich bevindt in de studiezaal en een tafelnummer heeft ontvangen kunt u dit nummer vermelden. Als u geen tafelnummer heeft kunt u tafelnummer 777 laten staan
Vervolgens bevestigt u uw reservering door deze te versturen.
Verwant materiaal
Beschikbaarheid van kopieën
Beschrijving van de series en archiefbestanddelen
- De Witt, I.
  - Bul van de Universiteit van Leiden voor Herman Cornelis de Witt, 1750; 1; 1 charter
  - Gedichten op de huwelijken van H.C. de Witt en Magdalena Cornelis Buck en Nicolaas Kien en Margaretha Buck, 1761; 2; 2 katernen
  - Dagboekje van een reis naar 's-Hertogenbosch, 1761; 3; 1 katern
  - Gedicht voor H.C. de Witt bij de aanvaarding van het ambt van schout te Dordrecht, 1772; 4; 1 katern
  - Gedicht op de geboorte van de oudste zoon van H.C. de Witt, 1772; 5; 5 katernen
  - Testament van Margaretha Buck, 1811; 6; 1 katern
  - Gravure van Jan de Witt, raad van Amsterdam, z.j; 7; 1 stuk
  - Lijkklachten bij het overlijden van Johan de Witt en Pompejus Hoeufft, z.j; 8; 2 katernen
- Van den Doorslag, II.
  - Bul van de Universiteit van Utrecht voor Antonie van den Doorslag, 1730; 9; 1 charter
  - Inventaris van de nalatenschap van Magdalena Cornelia Buck echtgenote van Jan Hendrik van den Doorslag, 1803; 10; 1 deel
- Hoog, III.
  - Briefwisseling tussen de heren Hoog te Dordrecht en De Witt te Rotterdam over de nalatenschap van Willemina de Witt, overleden te Brussel, met bijlagen; 1798, 1802, 1803; 1802-1803; 11; 1 omslag
  - Bul van de Universiteit van Leiden van Herman Pieter Hoog, 1790; 12; 1 charter
  - Akte van aanstelling tot advocaat van H.P. Hoog, 1790; 13; 1 stuk
  - Akte van schenking aan Maris de Witt, gehuwd met H.P. Hoog van een huis op de Groenmarkt te Dordrecht, 1802; 14; 1 katern
  - Bul van de Universiteit van Leiden voor Johannes Hoog, 1825; 15; 1 charter
  - Dagboekje van een reis naar de zuidelijke Nederlanden, 1827; 16; 1 omslag
  - Bul van de Universiteit van Leiden voor Herman Jacobus Hoog, 1828; 17; 1 charter
  - Stukken betreffende Maria de Witt, echtgenote van H.P. Hoog, 1777, 1820, 1822 en 1861; 18; 4 stukken
  - Brieven van M. Hoog - de Witt aan M. Hoog, een kleindochter, 1849, 1859-1861 en z.j; 19; 1 omslag
  - Stukken betreffende een graf te Leiden, 1871, 1886; 20; 1 omslag
  - Briefwisseling tussende familie Hoog enerzijds en verschillende antiquairs en het Rijk anderzijds over de verkoop van de gouden beker van Cornelis de Witt, met kwitanties; 1873-1876; 1876; 21; 1 omslag
  - Foto van de gouden beker van Cornelis de Witt, het foudraal, banden met archiefbescheiden en andere voorwerpen, met beschrijving van de schenking; (1874); 1667; 22; 2 stukken
  - Stukken betreffende testamenten en nalatenschappen van J. Hoog, H.P. Hoog en Margaretha Hoog, 1873, 1875 en 1885; 23; 3 katernen
  - Stukken betreffende de nalatenschappen van H.C.J. Hoog en J.C.J. Carp, 1871, 1872, 1875 en 1877; 24; 4 katernen en 2 delen
  - Stukken betreffende de nalatenschappen van Willem Hoog en Johanna Christina Enschedé, 1886 en 1899; 25; 3 katernen
- Beijerman, IV.
  - Stukken betreffende Hugo Beijerman en Anna Maria de Ruuk, 1786-1794; 26; 1 omslag
  - Stukken betreffende Hugo Christiaan Beijerman en Dirkje Hendrika van der Ham, 1809, 1811, 1843 en 1857; 27; 1 omslag
  - Getuigenschrift met akten van aanstelling tot notaris van Antonie Marinus Beijerman, 1846, 1858, 1867, 1881; 28; 4 stukken
  - Levensbericht van mr. Hugo Beijerman, door Johannes Dyserinck, 1871; 29; 1 katern
  - Rekeningen ten laste van A.M. Beijerman wegens proceskosten, met kwitanties; met krant,; 1887-1889; 1891; 1888; 30
  - Rekeningen-courant ten behoeve van wijlen A.M. Beijerman, 1892-1893; 31; 1 omslag
  - Stukken betreffende nalatenschappen van A.M. Beijerman en M. Hoog, 1861, 1886, 1892, 1893 en 1913; 32; 1 pak
  - Stellingen bij het proefschrift van mr. Hugo Christiaan Beijerman, met felicitaties; 1895; 1896; 33; 1 omslag
  - Stukken betreffende de overdracht van archiefbescheiden afkomstig van Johan en Cornelis de Witt aan het Algemeen Rijksarchief, 1912-1913; 34
  - Stukken betreffende de overdracht van bescheiden aan de gemeente Dordrecht, 1912; 35; 1 omslag
  - Stukken betreffende de overdracht van bescheiden aan de Koninklijke Bibliotheek, 1911-1913; 36; 1 omslag
  - Stukken betreffende de overdracht van bescheiden aan het Koninklijk Huisarchief, 1912; 37; 1 omslag
  - Staten van getaxeerde goederen in sterfhuizen te Utrecht, 1917 en z.j; 38; 1 omslag
- Onroerende goederen, V.
  - Akte van transport door Gerrigje de Ridder van een huis in de Haverstraat te Woerden aan Dirk Roos, 1774; 39; 1 charter
  - Akten van transport door verschillende personen van huizen en een tuin in de Benthemmersteeg te Woerden aan Dirk Roos, 1783 en 1785; 40; 3 charters
  - Akte van toestemming door het Hof van Utrecht aan Joh. Stuivenberg en Apollonia van Stavel, zijn vrouw, te Linschoten, om bij testament over hun heerlijke goederen te beschikken, 1802; 41; 1 charter
  - Akte van transport voor Herman Pieter Hoog van 10 morgen en 412½ roeden in de heerlijkheid Cromstrijen, 1803; 42; 1 charter
  - Inventarissen van meubels, schilderijen, landerijen enz. van het huis Dijkenburg nu Leeuwenhorst, met brief van Joh. Valckenaer; 1805; (1805); 43; 1 omslag
  - Stukken betreffende de verkoop van grond en obligaties in Noordwijkerhout, 1842; 44; 2 katernen
- Genealogie en heraldiek, foto's enz., VI.
  - Genealogieën met gekleurde wapentekeningen van de familie De Witt; met kwartierstaten; met correspondentie, 18de eeuw-20ste eeuw; 45; 1 omslag
  - Genealogieën, kwartierstaten, heraldische gegevens betreffende de families Boutens, Heijdenrijck, Hoog, Proost, De Roy en Van der Steen, 1783, 1784, 1874, 1916 en z.j; 46; 1 omslag
  - Brieven van H. van der Hoeven over de genealogie Beijerman, 1914, 1916; 47; 1 omslag
  - Staten met afstammelingen van Pieter Beijerman en Catharina van Paanderen, en van Jacobus Beijerman en Johanna van der Wallen, z.j; 48; 2 rollen
  - Wapenafbeeldingen van verschillende families, z.j; 49; 4 stukken
  - Uittreksels uit registers van de Burgerlijke Stand, 1861-1900; 50; 1 omslag
  - Fotoalbum, 19de eeuw; 51; 1 deel
- Overige stukken, VII.
  - Titelblad werken van Dirk Volkertsz. Coornhert, 1630; 52; 1 stuk
  - Gravure van Pieter Adriaansz. van der Werf, z.j; 53; 1 stuk
  - Instructie voor de raadpensionaris, Concept., 1720; 54; 1 katern
  - Testament van Martinus van Heusden en Willemijntje Jansdr. van Hee te Oudewater, 1728; 55; 1 katern
  - Notities van notaris Bax, 1799; 56; 1 stuk
  - Verslag van een ontvangst van keizer Napoleon, 1810; 57; 2 stukken
  - Kemp of een vreemde gebeurtenis bij Buurmalsen, 1832; 58; 1 katern
  - Dordrechtse Courant, 1834 en Kamper Courant, 1852; 59; 2 stukken
- Gedrukte werken, VIII.
  - Gedichten op leven en dood van Johan en Cornelis de Witt, 1667 en z.j; 60; 1 omslag
  - Gedichten op de uitvaart van Maria van Berkel, 1706; 61; 1 katern en 1 stuk
  - Het egt en waar karakter van de raadpensionaris Johan de Witt, getrokken uit brieven van de graaf d'Estrades e.a. ---, 1757; 62; 1 deel
  - Het ware karakter van de raadpensionaris Johan de Witt en de Loevesteinse factie, 1757; 63; 2 delen
  - Het karakter van Johan de Witt en zijn factie, beschreven door graaf d'Estrades, 1757; 64; 1 deel
    3de druk; met aant.
  - Zedige beproeving van het voorgestelde karakter van Johan de Witt in de twee tractaten van graaf d'Estrades ---, 1757; 65; 1 deel
  - Vrijmoedige aanmerkingen over de zedige beproeving van het voorgestelde karakter van Johan de Witt, 1757; 66; 1 deel
  - Gepast antwoord op de vrijmoedige aanmerkingen over de zedige beproeving van het karakter van Johan de Witt, 1757; 67; 1 deel
  - Het karakter van de Loevesteinse factie nagespoord uit de negotiatie van de graaf d'Avaux ter bevestiging van het karakter van Johan de Witt door graaf d'Estrades, 1757; 68; 1 deel
  - De triumph van de raadpensionaris Johan de Witt en der Hollanderen over hun snode lasteraars ---, 1757; 69; 2 delen
  - Voorbericht van een onpartijdig onderzoek der zogenaamde zedige beproeving op de karakters van Johan de Witt, 1757; 70; 2 katernen
  - Het laatste Olysel voor de zogenaamde egte, ware, valse, verwrongen karakters van Johan de Witt, 1757; 71; 1 deel
  - De zugt van de raadpensionaris Johan de Witt tot zijn vaderland en deszelfs vrijheid naar aanleiding van de werkjes over 's mans karakter, 1757; 72; 2 delen
  - Brief aan de onderzoeker van de zugt van Johan de Witt tot zijn vaderland ---, 1757; 73; 1 katern
  - Het oordeel over de heer raadpensionaris Johan de Witt tegen de zugt van de raadpensionaris de Witt tot zijn vaderland, 1757; 74; 2 delen
  - Lofrede op Johan de Witt door Floris Adriaan van Hall; met brief van de schrijver, 1833; 75; 1 deel en 1 stuk
  - Prins Willem III en de moord op de gebroeders De Witt, door A.C.C. Wallis, 1875; 76; 1 deel
  - De woonhuizen der De Witten, door Jan van der Maas, z.j; 77; 1 katern